臺灣高等法院交通事件裁定　　　　　　100年度交抗字第442號
抗　告　人
即受處分人　陳彧勝
上列抗告人即受處分人因違反道路交通管理處罰條例事件，不服
臺灣臺北地方法院，中華民國100年3月4日所為之裁定（99年度
交聲字第1924號），提起抗告，本院裁定如下：
    主  文
抗告駁回。
    理  由
一、按人行道不得臨時停車；禁止臨時停車處所不得停車，道路
    交通安全規則第111條第1項第1款、第112條第1項第1款分別
    已有明定。又按汽車駕駛人在禁止臨時停車處所停車者，處
    新臺幣（下同）600元以上1,200元以下罰鍰；前揭情形，交
    通勤務警察、依法令執行交通稽查任務人員或交通助理人員
    ，應責令汽車駕駛人將車移置適當處所；如汽車駕駛人不予
    移置或不在車內時，得由該交通勤務警察、依法令執行交通
    稽查任務人員或交通助理人員為之，道路交通管理處罰條例
    第56條第1項第1款、第3項分別定有明文。
二、經查，本件抗告人即受處分人陳彧勝（簡稱抗告人）所有之
    車牌號碼5325-EU號自用小客車，前於民國99年11月10日上
    午9時22分許，在臺北市○○路○段11號週邊，因在禁止臨時
    停車處所（人行道）停車為警掣單舉發；嗣於同日下午3時
    21分許，在同一處所，再經警員同以「在禁止臨時停車處所
    停車」違規事實連續舉發，此有臺北市政府警察局交通警察
    大隊99年11月22日北市警交大執字第09937693300號函、臺
    北市政府交通局妨礙交通車輛移置暨保管費收據及臺北市停
    車管理工程處管理科（交通稽查分隊）標示聯在卷可稽，且
    為抗告人所不爭執，是抗告人確有於前開時、地，將其所有
    之前揭自用小客車停放於禁止臨時停車處所之違規行為，徵
    而可信，洵堪認定。
三、原審認原處分機關依據道路交通管理處罰條例第56條第1項
    第1款及違反道路交通管理事件統一裁罰基準表之規定，裁
    罰抗告人900元，並無違法或不當，而駁回抗告人之聲明異
    議，核無不合，應予維持。抗告人抗告意旨略以：伊當日將
    其所有之上開自用小客車停放在臺北市○○路○段11號週邊
    人行道，於99年11月10日上午9時22分許，已被開立一次罰
    單，於同日下午3時21分許，復被開立罰單，第二次開立罰
    單應屬「連續舉發」，而「連續舉發」並非道路交通管理處
    罰條例第56條第1項第1款規定之內容，故臺北市政府警察局
    交通警察大隊依交通管理處罰條例第56條第1項第1款「在禁
    止臨時停車處所停車」開罰有所違誤；另「連續舉發」後拖
    吊非但於法無據，且亦顯違比例原則，爰請求撤銷原裁定，
    並撤銷原處分云云。惟查：(一)按汽車駕駛人違規停車而駕駛
    人不在場，當場不能掣單舉發者，經以科學儀器取得證據資
    料證明其行為違規，得逕行舉發；逕行舉發汽車有第56條第
    1項或第57條規定之情形，而駕駛人、汽車所有人、汽車買
    賣業、汽車修理業不在場或未能將汽車移置每逾2小時者，
    得連續舉發，道路交通管理處罰條例第7條之2第1項第7款、
    第2項第4款、第85條之1第2項第2款分別定有明文。而觀諸
    本件抗告人前揭違規行為，顯已符合得連續舉發之違規行為
    ，且前後掣單舉發時間亦已相距2小時以上，原舉發機關予
    以連續掣單舉發自屬有據，尚無違誤。(二)次按94年2月5日修
    正前道路交通管理處罰條例第56條第2項（修正後移置第3項
    ）汽車駕駛人不在違規停放之車內時，執法人員得於舉發其
    違規後，使用民間拖吊車拖離違規停放之車輛，並收取移置
    費之規定，係立法者衡量各種維護交通秩序之相關因素後，
    合理賦予行政機關裁量之事項，不能因有此一規定而推論連
    續舉發並為處罰之規定，違反憲法上之比例原則（司法院大
    法官釋字第604號解釋意旨參照）。承前所述，本件抗告人
    既係於99年11月10日上午9時22分許，即已違規將上開自用
    小客車停放於臺北市○○路○段11號週邊人行道之禁止臨時
    停車處所，則交通執勤警察於同日下午3時21分許予以連續
    舉發後，併依道路交通管理處罰條例第56條第3項規定，將
    該違規停放之自用小客車移置保管，揆諸前揭規定及說明，
    自無不合，亦無違比例原則。抗告人之抗告意旨，仍以前詞
    ，重複爭執，所為抗告，無法推翻原審裁定之適法性，其抗
    告為無理由，應予駁回。
據上論斷，應依道路交通事件處理辦法第25條，刑事訴訟法第41
2 條，裁定如主文。
中    華    民    國   100    年    5     月    12    日
                  刑事第十九庭審判長法  官  鄧振球
                                    法  官  彭幸鳴
                                    法  官  張江澤
以上正本證明與原本無異。
不得再抗告。
                                    書記官  胡新涓
中    華    民    國   100    年    5     月    16    日